臺灣高等法院臺中分院刑事判決
111年度上訴字第1477號
上  訴  人  
即  被  告  莊智翔


選任辯護人  陳宏毅律師
            董書岳律師
上列上訴人即被告因毒品危害防制條例案件，不服臺灣臺中地方
法院110年度訴字第1907號，中華民國111年4月26日第一審判決
（起訴案號：臺灣臺中地方檢察署110年度偵字第25948號），提
起上訴，本院判決如下：
    主  文
上訴駁回。
    事  實
一、甲○○明知甲基安非他命為毒品危害防制條例第2條第2項第2
    款所列管之第二級毒品，不得非法販賣、持有或持有純質淨
    重20公克以上，竟分別為下列行為：
　㈠基於意圖營利販賣第二級毒品之犯意，於民國110年3月25日
    上午10時39分前某時許，使用其所有如附表二編號6所示行
    動電話安裝社交軟體Grindr暱稱「Hi」與陳聖宗聯繫約定交
    易第二級毒品甲基安非他命事宜後，陳聖宗即依約於同日上
    午10時39分許抵達臺中市○區○○路000號之「挪威森林臺中行
    館3號館」與甲○○碰面。甲○○隨即將陳聖宗引領至上開旅館2
    10號房內，以新臺幣（下同）3,000元價格，販賣第二級毒
    品甲基安非他命1包予陳聖宗收受，陳聖宗當場交付現金3,0
    00元予甲○○收受，而交易完成。嗣警方因另案於110年4月20
    日下午1時13分許，持臺灣臺中地方法院法官核發之搜索票
    至陳聖宗位於臺中市北區居所執行搜索，經陳聖宗向警方供
    稱前揭購買第二級毒品甲安非他命之情形，因而查悉上情。
　㈡基於持有第二級毒品純質淨重20公克以上之犯意，為圖供己
    施用而先後使用如附表二編號5、6所示行動電話與真實姓名
    及年籍均不詳綽號「達達」之成年男子（下稱綽號「達達」
    ）聯繫交易第二級毒品甲基安非他命事宜後，陸續於110年6
    月中旬某日上午4時許、同年7月16日晚上6時許、同年8月4
    日上午3時40分許，分別於臺中市○○區○○○○街00號、其位於
    臺中市○○區○○路0段000號頂樓居所、臺中市○區○○路000號，
    分別以2萬元、2萬元、3萬元價格，向「達達」各購買第二
    級毒品甲基安非他命17.5公克、17.5公克、17.5公克；合計
    52.5公克（含已扣案如附表二編號1所示部分，其餘部分則
    已遭甲○○施用完畢），並以如附表二編號2、3所示分裝袋、
    磅秤，分裝前述購入甲基安非他命、秤量上開甲基安非他命
    重量以確認購買數量，為供己施用而持有第二級毒品甲基安
    非他命純質淨重20公克以上（施用第二級毒品部分由檢察官
    另行偵辦）。嗣警方於110年8月9日晚上6時17分許，持臺灣
    臺中地方法院法官核發之搜索票至其上址居所執行搜索，並
    扣得如附表二編號1至5所示之物，因而查悉上情。
二、案經臺中市政府警察局豐原分局報告臺灣臺中地方檢察署檢
    察官偵查起訴。
    理  由
壹、證據能力方面
一、本判決所引用上訴人即被告甲○○（下簡稱被告）以外之人於
    審判外之陳述，檢察官、被告暨其選任辯護人迄本院言詞辯
    論終結前均未聲明異議，本院審酌上開證據資料作成時之情
    況，核無違法不當及證明力明顯過低之瑕疵，並與本案被告
    被訴之犯罪事實具有關連性，認以之作為證據應屬適當，依
    刑事訴訟法第159條之5規定，均有證據能力。
二、本判決所引用之非供述證據，查無違背法定程序取得之情形
    ，亦無證據證明有何偽造、變造之情事，經審酌與本案被告
    被訴之犯罪事實具有關連性，依刑事訴訟法第158條之4規定
    之反面解釋，均有證據能力。
貳、實體方面
一、認定犯罪事實所憑證據及理由
　㈠如事實欄一之㈠部分
　1.上開犯罪事實，業經被告於警詢、偵訊、原審及本院審理時
    均坦承不諱（參偵卷第27至38、269至273頁，原審卷第246
    、247頁，本院卷第100、101頁），核與證人陳聖宗於警詢
    陳述及偵訊中具結證述情節相符（參他卷第25至35、77至85
    、151至153頁），且有如附表編號6所示行動電話另案扣案
    可佐，並有社群軟體Grindr對話內容翻拍照片13張、陳聖宗
    持用行動電話內暱稱「Hi」照片7張、挪威森林臺中行館3號
    館監視器錄影翻拍照片6張、挪威森林臺中行館3號館個人/V
    IP通訊資料、消費明細1份在卷可稽（參他卷第95至123頁）
    ，足認被告之自白與上開事證相符，堪以採信。
　2.按販賣毒品之所謂販賣行為，係行為人基於營利之目的，而
    販入或賣出毒品而言。販賣毒品者，其主觀上須有營利之意
    圖，且客觀上有販賣之行為，即足構成，至於實際上是否已
    經獲利，則非所問。即於有償讓與他人之初，係基於營利之
    意思，並著手實施，而因故無法高於購入之原價出售，最後
    不得不以原價或低於原價讓與他人時，仍屬販賣行為。必也
    始終無營利之意思，縱以原價或低於原價有償讓與他人，方
    難謂為販賣行為，而僅得以轉讓罪論處（最高法院93年度台
    上字第1651號判決要旨參照）。衡以販賣毒品罪於我國查緝
    甚嚴且罪刑甚重，倘其中並無任何利益、好處可圖，被告應
    不至於甘冒為警查緝風險而無償將毒品給予他人，且查被告
    本案交付第二級毒品甲基安非他命予陳聖宗，已自陳聖宗處
    取得毒品交易對價現金3,000元，而被告對其販賣第二級毒
    品甲基安非他命可獲得相當利益之事實，亦不爭執，足見被
    告主觀上確有營利意圖，應可認定。
　㈡如事實欄一之㈡部分
　1.上開犯罪事實，業經被告於警詢、偵訊、原審及本院審理時
    均坦承不諱（參他卷第27至38、159至163頁，原審卷第246
    、247頁，本院卷第101、102頁），且有如附表編號1至3、5
    、6所示之物扣案可佐，並有被告與綽號「達達」間通訊軟
    體對話內容翻拍照片17張、被告持用行動電話內容截圖13張
    、勘查採證（驗）同意書、臺中市政府警察局豐原分局委託
    鑑驗尿液代號與真實姓名對照表、扣案物品採證照片19張、
    查獲現場採證照片4張、被告持用門號通訊紀錄查詢結果2份
    、衛生福利部草屯療養院草療鑑字第0000000000號、第0000
    000000號鑑驗書、正修科技大學超微量研究科技中心尿液檢
    驗報告各1份在卷可佐（參他卷第171至183頁，第25948號偵
    卷第97、99、107至129、239至243、287至293、297頁）；
    又扣案如附表二編號1所示晶體（重量如附表二編號1所示）
    ，經鑑定為第二級毒品甲基安非他命，純度80.4%，純質淨
    重合計20.0524公克等情，有衛生福利部草屯療養院草療鑑
    字第0000000000號鑑驗書1份附卷可憑（參第25948號偵卷第
    295頁），足認被告之自白與上開事證相符，堪以採信。
　2.公訴意旨雖認被告所為應構成毒品危害防制條例第5條第2項
    之意圖販賣而持有第二級毒品罪嫌。惟此為被告所否認，辯
    稱：其持有前揭第二級毒品甲基安非他命之目的係為供個人
    施用，其施用頻率為每日3、4次，每次約0.2至0.3公克，一
    次向綽號「達達」購買較多數量之第二級毒品甲基安非他命
    ，係因如此可獲得較多折扣、價格更划算，且因擔心毒品用
    罄，且因「達達」提供之毒品品質有差異，希望能施用品質
    更佳之毒品，故於毒品尚未施用完畢時，即會先向綽號「達
    達」購入毒品等語（參原審卷第121、247、248頁）。辯護
    人則為被告辯以：被告本身具有強烈毒癮，依被告所述施用
    毒品習慣觀之，被告購入之毒品數量僅足夠供己施用。又扣
    案分裝袋係供被告將前述購入毒品分裝成微量以方便施用、
    攜帶，至扣案磅秤則係供被告查驗購入毒品數量是否有缺少
    。另被告並無在網路上隨機向不特定人兜售第二級毒品甲基
    安非他命，被告於如事實欄一之㈠之販賣第二級毒品甲基安
    非他命予陳聖宗亦僅係基於雙方情誼之單次、偶然行為等語
    。經查：
　⑴按毒品危害防制條例之販賣毒品罪、意圖販賣而持有毒品罪
    及持有毒品罪，皆以持有毒品為其基本事實。其區別標準，
    在於取得或持有毒品之始，有無販賣營利之意圖為斷。販賣
    毒品罪，不以販入毒品後，復行賣出為必要，凡行為人基於
    營利之目的，而將毒品販入或賣出，有一於此，其犯罪即已
    完成。意圖販賣而持有毒品罪，乃行為人以意圖販賣營利以
    外之原因而持有毒品，其後始起意營利販賣。若行為人於持
    有毒品之始終，均無販賣營利之意圖，則僅論以單純持有毒
    品犯行。故於行為人持有毒品並未賣出即遭查獲之情形，其
    持有之毒品，是否基於販賣營利之意思而販入，攸關應否成
    立販賣毒品、意圖販賣而持有毒品、甚或單純持有毒品罪責
    之判斷，事實審法院對於此項主觀意圖之有無，自應以積極
    之證據證明，並於事實欄內詳為記載，然後於理由內說明其
    憑以認定之證據，始為適法。基此，持有毒品之原因非僅一
    端，或基於販賣營利之目的販入毒品而持有、或基於非營利
    之目的而取得毒品並持有，如無確切證據，自不得僅憑持有
    毒品之數量多寡，施用毒品前科有無，或有查獲相關工具等
    情狀，即推定為行為人係基於營利目的而販入毒品之主要論
    據（最高法院99年度台上字第428號判決意旨參照）。
　⑵經查，被告於為警逮捕後，於110年8月9日晚上10時15分許為
    警採尿送驗，結果呈現安非他命、甲基安非他命陽性反應乙
    節，有勘查採證（驗）同意書、臺中市政府警察局豐原分局
    委託鑑驗尿液代號與真實姓名對照表、正修科技大學超微量
    研究科技中心尿液檢驗報告各1份在卷可憑（參25948號偵卷
    第97、99、297頁），且被告為警查獲當時，同時扣得如附
    表二編號4所示吸食器1組，足徵被告確有施用第二級毒品甲
    基安非他命行為，是被告辯稱其有施用第二級毒品甲基安非
    他命習慣，係為供己施用而購入、持有第二級毒品甲基安非
    他命（含扣案如附表二編號1所示暨已施用完畢部分）等情
    ，即非無據。
　⑶參以正常人之鹽酸甲基安非他命每日口服劑量為2.5至25毫克
    ，其最低致死劑量為1公克。但久用成癮者對該藥物產生耐
    藥性，可使其每日須施用之劑量及其致死量增至數倍或10倍
    以上。若每日吸食高至2、3公克未致死或中毒，表示該吸食
    者可能已成癮，對該藥物產生高度耐藥性等情，有行政院衛
    生署管制藥品管理局（現改制為衛生福利部食品藥物管理署
    ）94年2月14日管檢字第0940001327號函附卷可憑（參原審
    卷第229、230頁），另依該署之研究，甲基安非他命毒癮者
    自述每日使用量平均為0.8公克，使用量範圍自0.1至4.5公
    克之間乙情，有行政院衛生署管制藥品管理局95年11月30日
    管檢字第0950013159號函在卷足佐（參原審卷第231、232頁
    ），足見施用第二級毒品甲基安非他命成癮者，對於該毒品
    將產生高度耐藥性，每日施用劑量亦較高。基此，被告上開
    自述施用第二級毒品甲基安非他命習慣、施用數量、購買頻
    率，尚與前揭函文關於施用第二級毒品甲基安非他命成癮內
    容無違，益徵被告係為圖供己施用而持有扣案甲基安非他命
    。又本案雖扣得磅秤、分裝袋，惟依前所述，被告有施用第
    二級毒品甲基安非他命之習慣，則被告以扣案磅秤秤量確認
    購入毒品數量是否正確、有無遭販賣者減重欺騙，並以分裝
    袋分裝自己施用之毒品便利隨身攜帶、隨時取用等情，尚與
    常情無違，難謂無憑。
　⑷被告固有為如事實欄一之㈠所示販賣第二級毒品犯行，惟參以
    被告與陳聖宗之對話紀錄如下（A：被告；B：證人陳聖宗）
    ：
　　B：幫你呼煙屌（略）
　　A：你東西夠用？
　　B：不夠
　　A：所以？
　　B：分嗎 還是你可以買（按：經被告、證人陳聖宗確認應為
       「賣」之誤寫）我
　　A：可啊
　　有對話紀錄截圖2張附卷可參（參他卷第95、97頁）。自上
    開對話內容觀之，足見被告係於陳聖宗詢問可否轉讓或販賣
    毒品之情形下，始販賣第二級毒品甲基安非他命予證人陳聖
    宗以供單次施用，僅係偶發行為；且卷內亦無監聽譯文或通
    訊軟體社群對話紀錄可資證明被告於持有該毒品之前、後曾
    有尋找買主之計畫或向他人兜售、接洽出售扣案毒品之情事
    、或其他足資認定被告意圖販毒牟利之證據，從而，自難僅
    憑被告持有數量非微之扣案毒品、或曾有販賣毒品行為，即
    推論其確有意圖販賣而持有毒品犯行。
　⑸被告雖曾供述：其分別於前述時間，向綽號「達達」購買第
    二級毒品甲基安非他命10公克、10公克、17.5公克等語（參
    原審卷第121、247頁）。惟查，被告於警詢、偵訊中均供稱
    ：其於110年6月中旬、同年7月16日、同年8月4日，各向綽
    號「達達」購買第二級毒品甲基安非他命17.5公克、17.5公
    克、17.5公克等語明確（參他卷第27至38、159至163頁），
    另參諸被告自述之施用甲基安非他命頻率、數量，為每日3
    、4次，每次約0.2至0.3公克乙節（參原審卷第121、247頁
    ），依被告每日最低施用數量觀之（0.2公克×3次＝0.6公克
    ），尚與被告於警詢、偵訊中所述按月購入毒品數量大致相
    符。又依照被告警詢、偵訊所述於110年7月中旬、8月初購
    入之毒品重量，暨被告每日施用最低數量推算，其施用後剩
    餘之第二級毒品甲基安非他命數量，與扣案如附表二編號1
    所示毒品重量差距不遠。據此，被告於警詢、偵訊中供述購
    入而持有之第二級毒品甲基安非他命數量，應值採信，附此
    敘明。
　⑹綜上，自難以扣得上開數量毒品、磅秤、分裝袋等情而逕認
    被告係意圖供販賣而持有含如附表二編號1所示甲基安非他
    命。公訴意旨上開所指尚難憑採。
　㈢綜上所述，本案事證明確，被告上開二犯行，均堪認定，皆
    應依法論科。 
二、論罪理由
  ㈠查甲基安非他命為毒品危害防制條例第2條第2項第2款所列管
    之第二級毒品，依法不得販賣、持有或持有純質淨重20公克
    以上。
  ㈡核被告如事實欄一之㈠所為，係犯毒品危害防制條例第4條第2
    項之販賣第二級毒品罪；如事實欄一之㈡所為，係犯毒品危
    害防制條例第11條第4項持有第二級毒品純質淨重20公克以
    上之罪。被告於如事實欄一之㈠持有第二級毒品甲基安非他
    命之目的既在於販賣，則其持有第二級毒品甲基安非他命之
    低度行為，應為販賣第二級毒品之高度行為所吸收，不另論
    罪。
  ㈢被告如事實欄一之㈡部分係犯毒品危害防制條例第11條第4項
    之持有第二級毒品純質淨重20公克以上之罪，業經認定如前
    ，公訴意旨認被告如事實欄一之㈡所示犯行，係犯毒品危害
    防制條例第5條第2項意圖販賣而持有第二級毒品罪，容有未
    洽，惟起訴之基本社會事實相同，且已對被告告知上開罪名
    變更，已充分保障被告之防禦權，爰依法變更起訴法條。
  ㈣被告所犯上開各罪，在時間差距上可以分開，且犯意各別，
    行為互異，在刑法評價上各具獨立性，應分論併罰。
  ㈤按犯毒品危害防制條例第4條至第8條之罪於偵查及歷次審判
    中均自白者，減輕其刑，毒品危害防制條例第17條第2項定
    有明文。被告於偵查、原審及本院審判中就事實欄一之㈠所
    示犯行均自白不諱，已如前述，自適用毒品危害防制條例第
    17條第2項規定減輕其刑。
  ㈥按毒品危害防制條例第17條第1項規定：「犯第4條至第8條、
    第10條或第11條之罪，供出毒品來源，因而查獲其他正犯或
    共犯者，減輕或免除其刑。」所稱「供出毒品來源，因而查
    獲其他正犯或共犯」，係指被告供出毒品來源之有關資料，
    諸如上手之姓名、年籍、住居所、或其他足資辨別之特徵等
    ，使調查或偵查犯罪之公務員因而對之發動調查或偵查並查
    獲者，亦即被告之「供出毒品來源」，與調查或偵查犯罪之
    公務員對之發動調查或偵查並進而查獲之間，論理上須具有
    先後且相當之因果關係。又所稱「毒品來源」，係指被告原
    持有供自己犯該條項所列之罪之毒品源自何人之謂。因之，
    須被告所供出之毒品來源，與其所犯該條項所列之罪有直接
    關聯者，始得適用上開減免其刑之規定（最高法院109年度
    台上字第3868號判決意旨參照）。經查：
　1.就事實欄一之㈠犯行部分，被告雖供稱：其係向另案被告黃
    偉哲購買第二級毒品甲基安非他命，再由另名真實姓名及年
    籍不詳之人駕車前來完成交易等語（參原審卷第121頁）；
    惟查，此部分未因被告供述而查獲毒品來源乙節，業據臺灣
    臺中地方檢察署111年3月15日中檢謀始110偵22403字第1119
    027370號函、臺中市政府警察局霧峰分局111年3月24日中市
    警霧分偵字第1110011587號函各1份在卷可憑（參原審卷第1
    59、165頁）。況被告於偵訊中供述：其已忘記販賣予陳聖
    宗之毒品來源為何人，但確定不是另案被告黃偉哲等語明確
    （參他卷第163頁），益徵被告所為如事實欄一之㈠所示犯行
    之毒品來源可能另有其人，難認另案被告黃偉哲係被告就事
    實欄一之㈠所示販賣第二級毒品甲基安非他命之毒品來源，
    故此部分犯行無毒品危害防制條例第17條第1項規定之適用
    。
　2.被告雖於警詢、偵訊中供稱：其係向綽號「達達」即另案被
    告黃偉哲購買如事實欄一之㈡所示第二級毒品甲基安非他命
    等語（參偵卷第27至38、269至273頁）；惟查，本案並未因
    被告之供述而查獲其如事實欄一之㈡所示毒品來源即綽號「
    達達」乙節，有臺中市政府警察局豐原分局111年2月10日中
    市警豐分偵字第1110002277號函檢附職務報告1份、臺中市
    政府警察局霧峰分局111年3月24日中市警霧分偵字第111001
    1587號函1份在卷可憑（參原審卷第87、263頁），自難認有
    何因被告供述而查獲毒品來源之情形，揆諸上開說明，自無
    從依毒品危害防制條例第17條第1項規定減輕或免除其刑。
  ㈦被告之辯護人雖為被告辯以：被告於犯後始終坦承犯行並配
    合警方查緝毒品上手，犯後態度良好；又被告係因性別氣質
    遭受社會偏見排擠，求職困難且無法覓得收入較佳之工作，
    個人身心及經濟方面均承受相當壓力，方藉由施用毒品排解
    壓力；且被告販賣毒品對象乃朋友，並無向不特定多數人招
    攬致使毒品廣泛流入市面，請依刑法第59條規定減輕其刑等
    語。惟查：
　1.按刑法第59條規定之酌量減輕其刑，必須犯罪另有特殊之原
    因與環境，在客觀上足以引起一般同情，認為即使予以宣告
    法定最低度刑，猶嫌過重者，始有其適用。此所謂法定最低
    度刑，固包括法定最低本刑；惟遇有其他法定減輕之事由者
    ，則應係指適用其他法定減輕事由減輕其刑後之最低度刑而
    言。倘被告別有法定減輕事由者，應先適用法定減輕事由減
    輕其刑後，猶認其犯罪之情狀顯可憫恕，即使科以該減輕後
    之最低度刑仍嫌過重者，始得適用刑法第59條規定酌量減輕
    其刑（最高法院100年度台上字第744號判決意旨參照）。
　2.查第二級毒品甲基安非他命不僅戕害購毒者身心健康，對施
    用毒品者之家庭帶來負面影響，並可能滋生其他犯罪，對社
    會所生危害程度非輕，惡性匪淺。被告明知不能非法販賣第
    二級毒品甲基安非他命或持有第二級毒品純質淨重20公克以
    上，猶為本案上揭二犯行，影響社會治安及他人或自身身心
    健康程度非淺。又參以立法者鑒於第二級毒品之氾濫程度及
    對於社會治安之危害，故修正提高毒品危害防制條例第4條
    第2項之法定刑度，將販賣第二級毒品之最低法定刑提高為1
    0年有期徒刑，且為進一步增加犯罪成本，有效達到防治毒
    品擴散之目的，亦提高前開規定之罰金刑，冀能達到遏止第
    二級毒品流竄之目的，是倘遽予憫恕而依刑法第59條規定減
    輕其刑，除對其個人難收改過遷善之效，甚且架空法定刑度
    而違反立法本旨。審酌上開情節，並參以販賣第二級毒品最
    輕法定本刑為10年以上有期徒刑、持有第二級毒品純質淨重
    20公克以上之法定本刑為「6月以上5年以下有期徒刑」，暨
    被告所為如事實欄一之㈠所示犯行依毒品危害防制條例第17
    條第2項減輕其刑後，實難認有何情輕法重之處，客觀上亦
    未足引起一般同情，均無適用刑法第59條規定酌減其刑之餘
    地。被告之辯護人前揭所辯，並不足採。
三、駁回上訴理由
　㈠原審審理後，認被告如事實欄一之㈠、㈡所示各次犯行，事證
    明確，適用毒品危害防制條例第4條第2項、第11條第4項、
    第17條第2項、第18條第1項、第19條第1項，刑法第11條、
    第38條第2項、第38條之1第1項、第3項、第40條之2第1項規
    定，並審酌被告正值青壯，明知第二級毒品甲基安非他命對
    於身心健康、社會秩序之危害至深且鉅，且施用毒品者容易
    上癮而戒除不易，為圖前述利益，無視於國家杜絕毒品之禁
    令而販賣毒品以牟利，犯罪所生危害程度非輕，並考量被告
    販賣第二級毒品甲基安非他命之次數、數量、價格；又為圖
    供己施用而於上述期間，陸續向他人購入第二級毒品甲基安
    非他命，而持有前開數量之第二級毒品甲基安非他命，所為
    實不足取；另參酌被告坦承犯行之犯後態度，兼衡其犯罪手
    段、動機、智識程度及生活狀況等一切情狀，就其二次犯行
    ，分別量處有期徒刑5年2月、10月（如附表一主文欄所示）
    。另就沒收及不予宣告沒收部分，詳予說明如後。核其認事
    用法，均無不當，量刑亦顯已斟酌刑法第57條各款情形，並
    無過重之情形，應予維持。
　㈡被告上訴意旨請求依刑法第59條規定酌減其刑，並無理由，
    已如前述；被告雖請求從輕量刑等語；惟按刑罰之量定，屬
    法院自由裁量之職權行使，應審酌刑法第57條所列各款事由
    及一切情狀，為酌量輕重之標準，並非漫無限制；量刑輕重
    係屬事實審法院得依職權自由裁量之事項，苟已斟酌刑法第
    57條各款所列情狀而未逾越法定刑度，不得遽指為違法；且
    在同一犯罪事實與情節，如別無其他加重或減輕之原因，下
    級審量定之刑，亦無過重或失輕之不當情形，則上級審法院
    對下級審法院之職權行使，原則上應予尊重（最高法院72年
    台上字第6696號、75年台上字第7033號及85年度台上字第24
    46號判決意旨參照）。本案原審就被告所犯如事實欄一之㈠
    、㈡所示二犯行，皆已本於被告之責任為基礎，並已具體斟
    酌刑法第57條所列情形而為量刑，未有偏執一端而有失之過
    重、失衡等情事，均已如前述；依上開說明，即不得遽指為
    未審酌上情而量刑過重。被告此部分上訴意旨，亦難為本院
    所採用。
　㈢綜上所述，本件被告上訴，並無理由，自應予駁回。
四、沒收部分
　㈠查獲之第一級、第二級毒品及專供製造或施用第一級、第二
    級毒品之器具，不問屬於犯罪行為人與否，均沒收銷燬之，
    毒品危害防制條例第18條第1項前段定有明文。扣案如附表
    二編號1所示之物，經檢驗後均檢出第二級毒品甲基安非他
    命成分，連同已沾附毒品而無析離實益之外包裝袋，應依毒
    品危害防制條例第18條第1項前段規定，於其所犯持有第二
    級毒品純質淨重20公克以上罪刑項下宣告沒收銷燬之。至鑑
    驗所耗損之部分既已滅失，無庸再予宣告沒收銷燬，附此敘
    明。
　㈡犯第4條至第9條、第12條、第13條或第14條第1項、第2項之
    罪者，其供犯罪所用之物，不問屬於犯罪行為人與否，均沒
    收之，毒品危害防制條例第19條第1項定有明文。另案扣案
    如附表二編號6所示行動電話，為被告所有並供其於為如事
    實欄一之㈠所示聯繫販賣第二級毒品所用之物，業經被告供
    述甚明（參原審卷第122、246頁），應依毒品危害防制條例
    第19條第1項規定宣告沒收。
　㈢按供犯罪所用、犯罪預備之物或犯罪所生之物，屬於犯罪行
    為人者，得沒收之，刑法第38條第2項前段定有明文。經查
    ：1.扣案如附表二編號2、3所示分裝袋、磅秤，均為被告所
    有並分別供其於為如事實欄一之㈡所示犯行中，分裝持有之
    第二級毒品甲基安非他命或秤量確認第二級毒品甲基安非他
    命重量所用之物；2.扣案或另案扣案如附表二編號5、6所示
    行動電話，均為被告所有並供其於為如事實欄一之㈡所示聯
    繫購入第二級毒品而持有所用之物，業經被告供述在卷（參
    原審卷第122、244頁），均應依刑法第38條第2項規定宣告
    沒收。
　㈣按犯罪所得，屬於犯罪行為人者，沒收之。前二項之沒收，
    於全部或一部不能沒收或不宜執行沒收時，追徵其價額。刑
    法第38條之1第1項前段、第3項定有明文。被告就事實欄一
    之㈠所示犯行，實際收取3,000元價金，為其犯罪所得，且未
    扣案，應依刑法第38條之1第1項前段、第3項宣告沒收，於
    全部或一部不能沒收或不宜執行沒收時，追徵其價額。
　㈤扣案如附表二編號4所示吸食器，並無證據證明與本案持有第
    二級毒品純質淨重20公克以上犯行有關，爰不予以諭知沒收
    。
據上論結，應依刑事訴訟法第368條，判決如主文。
本案經檢察官王宜璇提起公訴，檢察官王清杰到庭執行職務。
中　　華　　民　　國　　111 　年　　8 　　月　　31　　日
              刑事第七庭　  審判長法　官　梁堯銘
                                  法　官　張智雄
                                  法　官  王鏗普
以上正本證明與原本無異。
如不服本判決應於收受送達後二十日內向本院提出上訴書狀，其
未敘述上訴理由者，並得於提起上訴後二十日內向本院補提理由
書（均須按他造當事人之人數附繕本）「切勿逕送上級法院」。
因疫情而遲誤不變期間，得向法院聲請回復原狀。
                                  書記官  周巧屏 
　　　　　　　　　　　　　　　　　
中　　華　　民　　國　　111 　年　　8 　　月　　31　　日
附錄本案論罪科刑法條全文：
毒品危害防制條例第4條
製造、運輸、販賣第一級毒品者，處死刑或無期徒刑；處無期徒
刑者，得併科新臺幣3千萬元以下罰金。
製造、運輸、販賣第二級毒品者，處無期徒刑或10年以上有期徒
刑，得併科新臺幣1千5百萬元以下罰金。
製造、運輸、販賣第三級毒品者，處7年以上有期徒刑，得併科
新臺幣1千萬元以下罰金。
製造、運輸、販賣第四級毒品者，處5年以上12年以下有期徒刑
，得併科新臺幣5百萬元以下罰金。
製造、運輸、販賣專供製造或施用毒品之器具者，處1年以上7年
以下有期徒刑，得併科新臺幣1百50萬元以下罰金。
前五項之未遂犯罰之。

毒品危害防制條例第11條
持有第一級毒品者，處3年以下有期徒刑、拘役或新臺幣30萬元
以下罰金。
持有第二級毒品者，處2年以下有期徒刑、拘役或新臺幣20萬元
以下罰金。
持有第一級毒品純質淨重十公克以上者，處1年以上7年以下有期
徒刑，得併科新臺幣1百萬元以下罰金。
持有第二級毒品純質淨重二十公克以上者，處6月以上5年以下有
期徒刑，得併科新臺幣70萬元以下罰金。
持有第三級毒品純質淨重五公克以上者，處2年以下有期徒刑，
得併科新臺幣20萬元以下罰金。
持有第四級毒品純質淨重五公克以上者，處1年以下有期徒刑，
得併科新臺幣10萬元以下罰金。
持有專供製造或施用第一級、第二級毒品之器具者，處1年以下
有期徒刑、拘役或新臺幣10萬元以下罰金。
附表一：
編號 犯罪事實 主文 備註 1 如事實欄一之㈠ 甲○○販賣第二級毒品，處有期徒刑伍年貳月。另案扣案如附表二編號6所示之物沒收；未扣案犯罪所得新臺幣參仟元沒收，於全部或一部不能沒收或不宜執行沒收時，追徵其價額。 如起訴書犯罪事實欄所示 2 如事實欄一之㈡ 甲○○持有第二級毒品純質淨重二十公克以上，處有期徒刑拾月。扣案如附表二編號1所示之物沒收銷燬之；扣案或另案扣案如附表二編號2、3、5、6所示之物均沒收。 如起訴書犯罪事實欄所示 
附表二：　
編號 扣案物品名稱 檢驗結果   備註 1 晶體14包（含包裝袋14只） 1.檢出結果：第二級毒品甲基安非他命。 2.送驗數量：24.9408公克 3.驗餘數量：24.4380公克 4.甲基安非他命純度80.4%，純質淨重20.0524公克　   1.參衛生福利部草屯療養院草療鑑字第0000000000號、第0000000000號、第0000000000號（參第25948號偵卷第287-295頁） 2.被告於為如事實欄一之㈡犯行所持有之第二級毒品，應予宣告沒收銷燬。   編號 驗前淨重（公克） 驗餘淨重（公克）    1 0.3706 0.3603    2 0.5425 0.5252    3 0.9874 0.9639    4 0.6761 0.6517    5 0.6954 0.6645    6 1.2162 1.1943    7 1.7909 1.7518    8 1.7903 1.7525    9 1.6899 1.6624    10 0.4379 0.4045    11 7.0704 6.9889    12 2.6669 2.6014    13 2.0467 2.0005    14 2.9596 2.9161  2 分裝袋1包 （無）   為被告所有並供其於為如事實欄一之㈡所示犯行分裝毒品時所用之物，應予宣告沒收。 3 電子磅秤1個 （無）   為被告所有並供其於為如事實欄一之㈡所示犯行秤重時所用之物，應予宣告沒收。 4 吸食器1組 （無）   與本案無關。 5 蘋果廠牌IPhone12行動電話1支（含0000-000000號門號晶片卡1張） （無）   為被告所有並供其於為如事實欄一之㈡所示110年7月16日、同年8月4日向綽號「達達」購買第二級毒品甲基安非他命後單純持有所用之物，應予宣告沒收。 6 蘋果廠牌IPhone行動電話1支（含0000-000000號門號晶片卡1張；序號0000000000000） （無）   1.參原審卷第101至109頁，為另案扣案行動電話（臺灣臺中地方法院110年度訴字第1593號）。 2.為被告所有並①供其聯繫陳聖宗為如事實欄一之㈠所示犯行、②於如事實欄一之㈡所示110年6月中旬向綽號「達達」購入第二級毒品甲基安非他命後單純持有所用之物，應予宣告沒收。